【裁判字號】    92,簡上,258
【裁判日期】    920827
【裁判案由】    電子遊戲場業管理條例
【裁判全文】
臺灣高雄地方法院刑事判決                        九十二年度簡上字第二五八號
    上  訴  人  臺灣高雄地方法院檢察署檢察官
    被      告  乙○○
右列上訴人因被告違反電子遊戲場業管理條例案件，不服本院高雄簡易庭九十一年度
簡字第一四九六號中華民國九十二年五月一日第一審判決（聲請簡易判決處刑案號：
九十一年度偵字第二一七二０號）提起上訴，及移
一八、一二三二三、九九三五號），本院判決如左：
    主  文
原判決撤銷。
乙○○共同連續違反未依電子遊戲場業管理條例規定辦理營利事業登記者，不得經營
電子遊戲場業之規定，處有期徒刑肆月，如易科罰金，以參佰元折算壹日。
扣案如附表所示之電子遊戲機具（含ＩＣ板）及其內之代幣、硬幣均沒收。
    事  實
一、乙○○前因違反電子遊戲場業管理條例案件，經臺灣高雄地方法院高雄簡易庭九
    十一年度雄簡字第二五四號判處拘役三十日確定在案，並於民國九十一年十一月
    二十八日執行完畢（未構成累犯）。詎其仍不知悔改，與如附表編一、二所示之
    自稱「丙○」之成年男子，及店主、店員均明知未依電子遊戲場業管理條例之規
    定辦理營利事業登記者，不得經營電子遊戲場業，竟因自身之經濟狀況不佳，於
    未向主管機關辦理營利事業登記之情形下，共同基於違反電子遊戲業管理條例之
    概括犯意聯絡，先後於如附表所示之時間、地點，連續設置如附表所示之電子遊
    戲機具，以每次投入新台幣（下同）十元不等之硬幣或代幣後，機台內便顯示一
    定之分數，若積分使用完畢，遊戲即結束之方式，供不特定人把玩，或設置遊戲
    機「娃娃機」，以每次投入十元不等之硬幣後，操縱機器，如挾起機器內所陳列
    之物品，即可由操縱者取回，無論有無取走物品，所投之硬幣均歸機器所有之方
    式，供客人消費娛樂，而經營電子遊戲場業，嗣經警分別於附表所示之時間、地
    點查獲，並扣得如附表所示之電子遊戲機具、現金及代幣。
二、案經高雄縣政府警察局仁武分局、高雄市政府警察局三民第二分局、高雄縣政府
    警察局仁武分局、高雄市政府警察局新興分局報請臺灣高雄地方法院檢察署檢察
    官聲請簡易判決處刑及移送併案審理。
    理  由
一、右揭事實，業據被告乙○○於警偵訊及本院調查時坦認不諱，並核與共犯林文杉
    於警偵訊，及附表所示把玩電動機具者、超商店員、店主等人於警訊中供述之情
    節大致相符，復有如附表所示之檢查紀錄表、照片、電子遊戲機具、ＩＣ板及硬
    幣、代幣等物扣案可資佐證，被告之自白與事實相符，自可論罪之依據，本件事
    證明確，被告之犯行洵堪認定。
二、按未依電子遊戲場業管理條例規定辦理營利事業登記者，不得經營電子遊戲場業
    ，違反者應予處罰，電子遊戲場業管理條例第十五條、第二十二條分別定有明文
    ，而依同條例第四條第一項規定：本條例所稱電子遊戲機，指利用電、電子、電
    腦、機械或其他類似方式操縱，以產生或顯示聲光影像、圖案、動作之遊樂機具
    。乂所謂電子遊戲場「業」，指「業務」而言，而刑法上所謂業務，係以事實上
    執行業務者為標準，指以反覆同種類之行為為目的之社會活動而言；執行此項業
    務，縱令欠缺形式上之條件，仍無礙於業務之性質，因此不論該事業是否「專營
    」電子遊戲場業，亦不問經營是否需達「一定之規模」，即使於原本所營事業外
    ，兼營電子遊戲場業，或所經營之電子遊戲場不具相當之規模，亦無礙於電子遊
    戲場業管理條例相關規定之適用，最高法院九十年度台非字第二七六號判決意旨
    參照。是核被告所為，係違反電子遊戲場業管理條例第十五條之未依電子遊戲場
    業管理條例規定辦理營利事業登記者，不得經營電遊戲場業之規定，應依同條例
    第二十二條之規定處斷。被告與自稱「丙○」之成年男子、店主甲○○，及店主
    林文杉、店員傅秀梅各就附表所示之未經許可經營電子遊戲場業行為，有犯意聯
    絡及行為分擔，均為共同正犯。又被告於如附表所示之不同地點擺設不同之電子
    遊戲機具，經營時間亦有先後差異，應係數個違法營業行為，其數違法營業行為
    時間緊接，所犯罪名相同，顯係出於概括犯意反覆為之，為連續犯，依刑法第五
    十六條規定，加重其刑。公訴人雖僅就附表編號一部分聲請簡易判決處刑，惟移
    請併辦之附表編二至四之未起訴部分，既與之有連續犯之裁判上一罪關係，應為
    起訴效力所及，本院自得併予審判，附此敘明。
三、原審認被告罪證明確，予以論罪科刑，固非無見，惟原審未及就被告上開為起訴
    效力所及之併案部分犯行一併審理，及未審酌被告與自稱「丙○」之成年男子及
    店主柯銘誠間有犯意聯絡及行為分擔，為共同正犯等節，尚有未洽，上訴人以原
    判決就具連續犯之裁判上一罪關係，即附表編號四之部分漏未裁判，指摘原判決
    不當，為有理由，自應由本院將原判決撤銷改判。爰審酌被告曾於九十年間因違
    反電子遊戲業管理條例案，經本院以九十一年度雄簡字第二五四號刑事判決判處
    拘役三十日確定在案，並於九十一年十一月二十八日執行完畢，有臺灣高等法院
    被告全國前案紀錄表及臺灣高雄地方法院檢察署刑案資料查註紀錄表各乙紙在卷
    可佐，仍不知悔改再犯本案，所為不足取，本不宜寬貸，惟念其經營規模非大、
    期間尚短，且犯後坦承犯行、態度良好，及犯罪所得、所生危害尚非至鉅等一切
    情狀，量處如主文所示之刑，並諭知易科罰金之折算標準。扣案如附表所示之電
    子遊戲機具及其內之代幣、現金，為共犯「丙○」及被告所有，業據被告供陳明
    確，且係供違反本件電子遊戲場業管理條例所用或所得之物，均依刑法第三十八
    條第一項第二款、三款之規定宣告沒收。
四、被告經合法傳喚，無正當之理由，未於本院審理期日到庭，爰不待其陳述逕行判
    決，附此敘明。
據上論斷，應依刑事訴訟法第四百五十五條之一第三項、第三百六十九條第一項前段
、第三百六十四條、第三百七十一條、第二百九十九條第一項前段，電子遊戲場業管
理條例第二十二條，刑法第十一條前段、第二十八條、第五十六條、第四十一條第一
項前段、第三十八條第一項第二款、第三款，罰金罰鍰提高標準條例第二條，判決如
主文。
本案經檢察官李廷輝到庭執行職務。
中      華      民      國    九十二    年      八      月    二十七    日
                                  臺灣高雄地方法院刑事第二庭
                                      審判長法  官  莊崑山
                                            法  官  林靜梅
                                            法  官  柯彩燕
右正本證明與原本無異。
不得上訴。
                                            書記官   楊真芬
中    華    民    國      九十二      年      八      月      二十八    日
  附  表  ：
 ┌──┬──────┬────┬───────┬───────┬────┐
 │編號│經營時間、地│查獲時間│犯罪事實      │查扣機具、硬幣│備註    │
 │    │點          │        │              │（新台幣）、代│        │
 │    │            │        │              │幣、證物      │        │
 ├──┼──────┼────┼───────┼───────┼────┤
 │一  │自民國九十一│九十一年│分別與自稱「陳│虎王、金龍星、│本案。  │
 │    │年九月一日起│九月四日│功」之成年男子│霹靂貓、龍珠、│        │
 │    │，在甲○○所│二十二時│，及店主甲○○│八路武財神、跑│        │
 │    │經營位於高雄│五十八分│謀議後，由該名│馬各一台及創世│        │
 │    │縣仁武鄉八德│許。    │男子提供扣案之│紀、滿貫大享各│        │
 │    │中路三十七號│        │機具，被告張豫│二台（均含ＩＣ│        │
 │    │百餘堂復合式│        │臺則出面以月租│板）、機台內之│        │
 │    │便利超商內，│        │一萬元之代價租│代幣一百八十枚│        │
 │    │擺放電子遊戲│        │得該店內一處擺│扣案。        │        │
 │    │機具。      │        │放機具，並就經│店主甲○○、顧│        │
 │    │            │        │營電子遊戲機具│客丁○○之供述│        │
 │    │            │        │之收入再與店主│及現場檢查紀錄│        │
 │    │            │ │甲○○半分，（│表、照片十四幀│        │
 │    │            │        │甲○○部分未經│。            │        │
 │    │            │        │起訴）。為警查│              │        │
 │    │            │        │獲時，適有顧客│              │        │
 │    │            │        │丁○○以代幣把│              │        │
 │    │            │        │玩機台。      │              │        │
 ├──┼──────┼────┼───────┼───────┼────┤
 │二  │自九十一年七│九十一年│除以月租一萬元│娃娃機十三台（│併案（九│
 │    │月十五日起，│十月二十│之代價向店主林│均含ＩＣ板）、│十二年度│
 │    │在林文杉所經│二日二十│文杉租得該店一│機台內之硬幣七│偵字第一│
 │    │營位於高雄市│時二十分│處擺放機具外，│千二百九十元扣│二三一八│
 │    │三民區大昌一│許。    │並與店主林文杉│案。          │號）    │
 │    │路十九號五路│        │及店員傅秀梅共│店主林文杉、店│        │
 │    │商行店內，擺│        │同為電子遊戲場│員傅秀梅之供述│        │
 │    │放電子遊戲機│        │業之經營，再就│及現場檢查紀錄│        │
 │    │具。        │        │所得與店主林文│表。          │        │
 │    │            │        │杉對分（林文杉│              │        │
 │    │            │        │部分已另案審結│              │        │
 │    │            │        │）。為警查獲時│              │        │
 │    │            │        │，扣案之機台均│              │        │
 │    │            │        │已插電，呈開機│              │        │
 │    │            │        │營業之狀態。  │              │        │
 ├──┼──────┼────┼───────┼───────┼────┤
 │三  │自九十一年十│九十一年│被告乙○○將扣│龍豪麻將台一台│併案（九│
 │    │一月一日起，│十一月四│案機具擺放於店│（含ＩＣ板）扣│十二年度│
 │    │在被告乙○○│日十五時│內供不特定人把│案。          │偵字第一│
 │    │所經營位於高│三十五分│玩，為警查獲時│證人吳振維於警│二三二三│
 │    │雄縣仁武鄉大│許。    │，扣案之機具已│訊中之證述。  │號）    │
 │    │灣村仁雄路四│        │插電，適有顧客│              │        │
 │    │七二號富樂多│        │吳振維正欲開機│              │        │
 │    │超商內，擺放│        │把玩。        │              │        │
 │    │電子遊戲機具│        │              │              │        │
 │    │。          │        │              │              │        │
 ├──┼──────┼────┼───────┼───────┼────┤
 │四  │自九十二年四│九十二年│被告乙○○將扣│龍豪大享、龍豪│併案（九│
 │    │月五日起，在│四月七日│案之機具擺放於│吃角子老虎各一│十二年度│
 │    │被告乙○○所│十五時四│該處，供不特定│台（含ＩＣ板）│偵字第九│
 │    │經營位於高雄│十五分許│人把玩，為警查│、機內硬幣二百│九三五號│
 │    │市新興區民主│。      │獲時，適有顧客│五十元扣案。  │）      │
 │    │橫路七十四號│        │尤仁泰、蔡崑發│證人尤仁泰、蔡│        │
 │    │假日飯店一樓│        │正把玩機台。  │崑發於警訊中之│        │
 │    │莉券卡拉ＯＫ│        │              │證述，現場檢查│        │
 │    │店處，擺放電│        │              │紀錄表、照片六│        │
 │    │子遊戲機具。│        │              │幀            │        │
 └──┴──────┴────┴───────┴───────┴────┘
附錄本罪論罪科刑法條：
電子遊戲場業管理條例第十五條
未依本條例規定辦理營利事業登記者，不得經營電子遊戲場業。
電子遊戲場業管理條例第二十二條
違反第十五條規定者，處行為人一年以下有期徒刑、拘役或科或併科新台幣五十萬元
以上二百五十萬元以下罰金。


司法院資訊處製作；財團法人民間司法改革基金會備份。
